【裁判字號】    98,簡上,534
【裁判日期】    980731
【裁判案由】    詐欺
【裁判全文】
臺灣板橋地方法院刑事判決             98年度簡上字第534號
上  訴  人
即  被  告  甲○○
選任辯護人  丁秋玉律師
上列上訴人即被告因詐欺案件，不服本院98年度簡字第825 號，
民國98年3 月25日第一審刑事簡易判決（聲請簡易判決處刑案號
：98年度偵字第310 號），提起上訴，本院管轄之第二審合議庭
判決如下︰
    主  文
上訴駁回。
    事實及理由
一、本案經本院審理結果，認原審以被告甲○○所為，係犯刑法
    第30條第1 項前段、第339 條第1 項之幫助詐欺取財罪，判
    處其有期徒刑4 月，並諭知易科罰金之折算標準為以新臺幣
    1,000 元折算1 日，認事用法及量刑均無不當，應予維持，
    除證據欄關於「中信營集作字第97510259號函」之記載，應
    更正為「中信銀集作字第97510259號函」；應適用之法條欄
    關於「被告交付……存摺」之記載，應更正為「被告交付…
    …存摺影本」外，餘均引用原審判決書記載之事實、證據及
    理由（如附件）。
二、被告上訴意旨略以：其係為辦理貸款，始將中國信託商業銀
    行帳戶的存摺影本、提款卡及密碼交予某真實姓名、年籍不
    詳自稱「石之軒」之成年男子，並未取得任何好處，亦未幫
    忙詐騙集團提款，其無幫助詐欺取財之犯意云云。經查，被
    告何以成立幫助詐欺取財罪及所為辯解有何不可採之處，業
    經原審予以論駁，核無不當。被告雖以前詞置辯，然辦理貸
    款時交付存摺影本、提款卡及密碼，與正常核貸程序並不相
    符，在對委託辦理貸款者真實身分不清楚的情形下交付此等
    物品，更有蹊蹺。被告之辯護人固指稱：被告因社會經驗不
    足，所以受騙上當云云，但衡酌被告已成年，且自承有高中
    肄業學歷（見本院卷第20頁）及工作經驗（見本院卷第28頁
    ），當非智識淺薄之人；對照被告於本院審理時表示：若系
    爭帳戶內有錢，不會將提款卡交予「石之軒」之說詞（見本
    院卷第28頁），顯見其對「石之軒」非完全信任，且擔心自
    己財產受騙。據此，除可證明被告上當之說乃卸責之詞，不
    足採信，被告一方面擔心「石之軒」行騙，一方面又將其帳
    戶資料交予「石之軒」，其有幫助詐欺取財之不確定故意，
    實甚明確。此與被告自承在交付系爭帳戶的存摺影本、提款
    卡及密碼3 日後，與「石之軒」即聯絡不上，卻置之不理，
    未報警處理之事實互參，益徵明白。至被告所辯：其未取得
    任何好處，亦未幫忙詐騙集團提款云云，就其有無取得好處
    部分，本無礙本院上開認定；就其未幫忙詐騙集團提款部分
    ，與檢察官所訴幫助詐欺取財犯行相吻合，均不足據為有利
    被告之認定，併予敘明。被告仍執陳詞提起上訴，為無理由
    。原審認被告罪證明確而為論罪科刑之判決，並無違誤，應
    駁回被告之上訴。
據上論斷，應依刑事訴訟法第455 條之1 第1 項、第3 項、第36
8 條、第373 條，判決如主文。
本案經檢察官陳伯均到庭執行職務
中    華    民    國    98    年    7     月    31    日
                  刑事第九庭審判長法  官  林海祥
                                  法  官  楊博欽
                                  法  官  許炎灶
以上正本證明與原本無異。
不得上訴。
                                  書記官  屠衛民
中    華    民    國    98    年    7     月    31    日
附錄本案論罪科刑法條全文：刑法第339 條第1 項。
中華民國刑法第339 條（普通詐欺罪）
意圖為自己或第三人不法之所有，以詐術使人將本人或第三人之
物交付者，處5 年以下有期徒刑、拘役或科或併科1 千元以下罰
金。
以前項方法得財產上不法之利益或使第三人得之者，亦同。
前2 項之未遂犯罰之。


司法院資訊處製作；財團法人民間司法改革基金會備份。
